臺灣臺南地方法院民事判決
110年度保險字第30號
原      告  莊宗隆
被      告  富邦人壽保險股份有限公司

法定代理人  陳俊伴
訴訟代理人  鄭渼蓁律師
複  代理人  陳敬于律師
上列當事人間請求給付理賠金事件，本院於民國111年6月16日言
詞辯論終結，判決如下：
    主    　文
原告之訴及假執行之聲請均駁回。
訴訟費用由原告負擔。
    事實及理由
一、按訴狀送達後，原告不得將原訴變更或追加他訴，但擴張或
    減縮應受判決事項之聲明，不在此限，民事訴訟法第255條
    第1項第3款定有明文。本件原告起訴時聲明請求被告給付之
    金額為新臺幣（下同）636,595元，嗣於民國111年4月18日
    具狀將聲明請求之金額擴張為965,552元，核屬應受判決事
    項聲明之擴張，於法有據，自應准許。
二、原告起訴主張：
（一）原告於106年11月3日向被告投保「富邦人壽新平準終身壽
      險」，並附加「富邦人壽享安心住院醫療定額健康保險附
      約」、「富邦人壽新住院醫療定期健康保險附約」、「富
      邦人壽日額型意外傷害住院醫療保險附約」及其他附約，
      並於107年5月17日投保「富邦人壽快易保旅行平安保險傷
      害醫療保險附約」，保險期間為107年5月24日0時至同年1
      1月20日0時，保額為500萬元，傷害醫療保額為50萬元（
      以下合併簡稱系爭保險契約）。嗣原告於107年5月27日在
      菲律賓搭乘計程車時，因計程車司機緊急煞車致原告頭部
      遭撞擊（以下簡稱系爭事故），致受有腦震盪之傷害，原
      告於107年5月27日至107年6月17日在菲律賓聖盧克斯醫院
      住院治療共21日。原告復於107年7月6日至被告台南分公
      司申請理賠，並提供全民健康保險自墊醫療費用核退核定
      通知書等理賠所需之文件，惟被告卻不斷的惡意拖延，原
      告復於108年8月20日申請財團法人金融評議中心評議理賠
      進度，被告始派理賠專員與原告協商理賠金額，然嗣後被
      告仍不斷拖延。原告係於107年5月27日發生系爭事故，於
      同年7月6日向被告申請理賠，依保險法第65條第1項規定
      ，尚未罹於2年時效，爰依系爭保險契約之法律關係提起
      本訴。又被告惡意拖延，於本件訴訟抗辯時效，顯不公平
      等語。
（二）並聲明：
　　⒈被告應給付原告965,552元。
    ⒉訴訟費用由被告負擔。
　　⒊願供擔保，請准宣告假執行。
三、被告抗辯：
（一）原告係於107年7月6日向被告申請理賠，然被告對於本件
      是否合於保險給付條件仍有疑義，原告復於108年7月11日
      提起申訴，經被告以108年8月5日富壽權益（客）字第108
      0002841號函回覆以原告狀況不符保單給付條件，礙難辦
      理理賠，依民法第130條規定，原告應於6個月內起訴。原
      告又於108年8月20日提起金融評議申請，是其至遲於108
      年8月20日即已知悉被告拒絕給付保險金。嗣經財團法人
      金融消費評議中心於109年1月3日做成評議不成立之結論
      ，並於同年月10日發函通知原告評議結果及評議不成立視
      為時效不中斷，籲請原告應注意本件保險理賠之時效，然
      原告卻遲於110年11月11日始提起本件訴訟，顯已逾保險
      法所定之時效期間，被告自得拒絕給付。
（二）依原告之住院病歷顯示，電腦斷層正常、無腦出血，且無
      伴隨其他臨床上必須留院嚴密照護或觀察之狀況，而住院
      期間僅口服消炎止痛藥、胃藥，並無積極治療，惟口服藥
      物非必須住院治療，故原告主張因系爭事故住院治療云云
      ，實際上並不具住院醫療之必要性，則原告依系爭保險契
      約請求被告給付醫療保險金，並無理由。又縱鈞院認原告
      得依系爭保險契約請求被告給付保險金，金額亦僅有406,
      673元。
（三）聲明：　　　
　　⒈原告之訴及其假執行之聲請均駁回。
　　⒉如受不利判決，願以現金或銀行可轉換存單或銀行出具之
      保證書供擔保，請准宣告免為假執行。
　　⒊訴訟費用由原告負擔。
四、得心證之理由：
（一）按由保險契約所生之權利，自得為請求之日起，經過2年
      不行使而消滅，保險法第65條前段定有明文。又保險法第
      65條規定，保險契約所生之權利，自得為請求之日起，經
      過2年不行使而消滅，此項消滅時效之規定，屬強制規定
      ，不得因當事人合意伸長或縮短之，且保險金給付請求權
      應自保險事故發生之時，即開始起算其時效期間，不因請
      求權人對此權利之存在主觀上知悉與否而有影響（最高法
      院75年度台上字第2028號判決意旨參照）。本件原告主張
      其於107年5月27日至107年6月17日乃在菲律賓聖盧克斯醫
      院住院治療共21日，依系爭保險契約請求被告給付965,55
      2元保險金（以下簡稱系爭保險金），為被告所否認，並
      以前揭情詞置辯。經查：
　　⒈原告主張系爭事故發生日為107年5月27日，因系爭事故住
      院治療至107年6月17日，則縱不以系爭事故發生日為系爭
      保險契約權利請求權時效起算日，而以出院日之107年6月
      17日為請求權時效起算日，原告就系爭保險契約權利之請
      求權，亦已於109年6月17日因罹於時效而消滅。
　　⒉按消滅時效，因請求、承認、起訴之事由而中斷，民法第1
      29條固定有明文；惟時效因請求而中斷者，若於請求後6
      個月內不起訴，視為不中斷，民法第130條亦定有明文。
      原告雖於107年7月6日曾向被告申請理賠，經被告以108年
      8月5日富壽權益（客）字第1080002841號函覆拒絕理賠。
　　　則以原告請求被告理賠之107年7月6日起算6個月，原告至
      遲應於108年1月6日前起訴；縱以被告拒絕理賠日之108年
      8月5日起算6個月，原告至遲亦應於109年2月5日前起訴；
      然被告係遲至110年11月11日始向本院對被告提起本件訴
      訟。是依前揭民法第130條之規定，原告就系爭保險金之
      請求權時效，因未於請求被告理賠後6個月內起訴，視為
      不中斷。
　　⒊再按【金融消費者依其申訴或申請評議內容所得主張之請
      求權，其時效因依本法申訴或申請評議而中斷。有下列情
      形之一者，前項請求權時效視為不中斷：一、申訴或評議
      之申請經撤回。二、申訴後未依第十三條第二項規定申請
      評議。三、評議之申請經不受理。四、評議不成立。】，
      金融消費者保護法第21條定有明文。原告雖又於108年8月
      20日提起金融評議申請，經財團法人金融消費評議中心於
      109年1月3日做成評議不成立之結論，則依前揭金融消費
      者保護法第21條之規定，原告之請求權時效並不中斷。況
      財團法人金融消費評議中心109年1月10日通知原告評議不
      成立之函文中明確載明「評議不成立視為時效不中斷，台
      端（指原告）告應注意請求權時效規定（見本院卷第328
      頁）。是金融消費者保護法第21條第4款規定，原告就系
      爭保險金之請求權，並未因申請評議而發生中斷時效之效
      力。
　　⒋綜上，原告就系爭保險金之請求權既無時效中斷事由，自
      應認其請求權之消滅時效，至遲已於109年6月17日因罹於
      時效而消滅。是被告抗辯原告於110年11月11日始提起本
      件訴訟（見本院戳蓋於起訴狀之收文章印文）請求被告給
      付系爭保險金，其請求權已罹於時效而消滅，被告得拒絕
      理賠等語，為可採信。
（二）綜上所述，被告所為系爭保險金請求權已因罹於時效而消
      滅，並拒絕給付之抗辯，既為可採。則原告依系爭保險契
      約，請求被告給付系爭保險金965,552元，為無理由，應
      予駁回。
五、本件判決基礎已臻明確，原告是否因系爭事故有住院治療之
    必要，及兩造其餘攻擊防禦方法暨舉證，於判決結果無影響
    ，自毋庸一一論列，附此敘明。
六、本件原告之訴，既經駁回，其假執行之聲請，即失所附麗，
    應併予駁回。
七、據上論結，原告之訴為無理由，依民事訴訟法第78條，判決
    如主文。
中　　華　　民　　國　　111 　年　　6 　　月　　30　　日
                      臺灣臺南地方法院民事第二庭
                            法  官  王 獻 楠
上為正本係照原本作成。
如不服本判決，應於送達後20日內，向本院提出上訴狀並表明上
訴理由，如於本判決宣示後送達前提起上訴者，應於判決送達後
20日內補提上訴理由書（須附繕本），如委任律師提起上訴者，
應一併繳納上訴審裁判費。
中　　華　　民　　國　　111 　年　　6 　　月　　30　　日
                            書記官  蕭 雅 文